【裁判字號】    88,交上訴,2734
【裁判日期】    890210
【裁判案由】    公共危險等
【裁判全文】
臺灣高等法院臺中分院刑事判決                八十八年度交上訴字第二七三四號
    上  訴  人
    即  被  告  丙○○
    選任辯護人  林益輝
右上訴人因公共危險案件，不服臺灣台中地方法院八十八年度交訴字第一○五號中華
民國八十八年十一月二十四日第一審判決（起訴案號：臺灣台中地方法院檢察署八十
八年度偵字第一五八五八號），提起上訴，本院判決如左：
      主  文
原判決關於服用酒類不能安全駕駛動力交通工具而駕駛及應執行刑部分均撤銷。
丙○○服用酒類不能安全駕駛動力交通工具而駕駛，處有期徒刑肆月。
其餘上訴駁回。
本判決撤銷改判部分，即服用酒類不能安全駕駛動力交通工具而駕駛所處有期徒刑肆
月，與上訴駁回部分，即駕駛動力交通工具肇事，致人死傷而逃逸所處有期徒刑拾月
，應執行有期徒刑壹年。
      事  實
一、丙○○於民國八十八年七月四日晚間，在台中市錢櫃ＫＴＶ內飲用啤酒十瓶後，
    明知自己已經酒醉不能安全駕駛動力交通工具（案發後經酒精測試濃度為０‧七
    ０ＭＧ／Ｌ），且應注意汽車駕駛人飲酒後其吐氣所含酒精成分超過每公升０‧
    二五毫克以上不得駕車，詎其猶於翌日凌晨零時二十一分許，駕駛車牌號碼ＰＨ
    －一八八八號自用小客車，由台中市○○路往北直行至健行路口時，見交通流量
    稀少，竟不顧交通號誌紅燈之指示停車，仗著酒意強行闖紅燈通過，適有乙○○
    騎乘車牌號碼ＩＺＦ－七四一號重機車行經該路口，丙○○因車速過快，無法即
    時停車遂發生撞擊，致使被害人乙○○右側第三－八肋骨骨折、右側氣胸、右側
    胸部及手肘撕裂傷、右側股骨骨折及頭部外傷等傷害，丙○○於車禍後未停車照
    顧傷者竟加速逃逸。嗣經警方及民眾協同追趕下，始於同日凌晨零時二十四分許
    在台中市○○○路與崇德路口查獲肇事逃逸之丙○○。
二、案經乙○○訴由台中市警察局第二分局報請臺灣台中地方法院檢察署檢察官偵查
    查起訴。
    理  由
一、訊據被告丙○○對其有於右揭時、地酒醉駕車闖紅燈肇事，致使被害人乙○○受
    傷後，卻加速逃逸等事實，均已坦承不諱，核與被害人於警、偵訊、原審及本院
    審理中所指訴之情節相符，並有車損照片八張及被害人受傷之診斷證明書一份附
    卷可稽（見偵查卷第十三頁）。且被告於案發後經警方檢測其吐氣所含酒精成分
    高達每公升０‧七０毫克，已達不能安全駕駛動力交通工具之程度等情，亦有台
    中市警察局舉發違反道路交通管理事件通知單及酒精測試值表等影本各一紙在卷
    可憑（見偵查卷第十二頁）。參諸被告於警訊時已自承於八十八年七月四日晚間
    ，在台中市錢櫃ＫＴＶ內飲用啤酒十瓶後，始駕駛前開自小客車等情明確，並觀
    諸卷附兩造車損照片可知，被告車左前葉子板凹陷，且前擋風玻璃裂掉，而被害
    人機車遭撞後亦嚴重扭曲變形，是依上開二車受損情形嚴重情形，足徵其衝撞力
    量巨大，堪足認被告於飲酒後已達不能安全駕駛動力交通工具之程度。按汽車駕
    駛人飲酒後其吐氣所含酒精成份超過每公升０‧二五毫克以上者不得駕車；又汽
    車行駛至交岔路口時，其前進應遵守燈光號誌，道路交通安全規則第一百十四條
    第二款及第一百零二條第一項第一款分別定有明文，被告於駕車時自應注意上述
    交通安全規定，且被告肇事當時，亦無不能注意之情事，渠竟疏未注意及此而於
    酒後猶貿然闖紅燈行駛致發生車禍，可證被告顯有過失。被告既自承於肇事致被
    害人受傷後，逕行駕車逃逸，而被害人所受傷害，確因被告之過失行為所引起，
    則被告過失肇事行為，與被害人受傷害之間，自具有相當因果關係。從而，本件
    事證至臻明確，被告犯行洵堪認定。
二、核被告所為係犯刑法第一百八十五條之三服用酒類不能安全駕駛車輛之罪、第二
    百八十四條第一項前段之過失傷害罪及第一百八十五條之四駕車肇事致人死傷後
    逃逸罪。公訴人雖於起訴書所犯法條欄漏載刑法第一百八十五條之三服用酒類不
    能安全駕駛車輛之罪，惟於起訴書中既已敘明該部分之犯罪事實，本院自得予以
    審理，附此敘明。又被告酒醉駕車致人受傷，依道路交通管理處罰條例第八十六
    條第一項之規定，就被告所犯過失傷害罪部分應加重其刑。被告所犯刑法第一百
    八十五條之三、第二百八十四條第一項前段二罪間，係一行為觸犯二罪名，應依
    刑法第五十五條想像競合犯之規定，從一重之刑法第一百八十五條之三服用酒類
    不能安全駕駛車輛之罪處斷。又被告所犯刑法第一百八十五條之三服用酒類不能
    安全駕駛車輛之罪及第一百八十五條之四駕車肇事致人死傷後逃逸罪，其二罪間
    犯意各別，行為互異，應予分論併罰。原審就被告所犯駕車肇事致人死傷後逃逸
    罪部分，適用刑法第一百八十五條之四、第五十一條第五款之規定，並審酌被告
    酒醉駕車肇事對被害人造成之損害，其犯罪後雖已坦承犯行，惟迄今尚未與被害
    人達成和解，及其他一切情狀，量處有期徒刑拾月，經核其認事用法並無不合，
    量刑亦屬允當，被告上訴意旨認原審量刑過重，為無理由，應予駁回。至於原審
    就被告所犯服用酒類不能安全駕駛車輛罪及過失傷害罪部分，予以論罪科刑，固
    非無見，然被告酒醉駕車致人受傷，依道路交通管理處罰條例第八十六條第一項
    之規定，就被告所犯過失傷害罪部分應加重其刑，原審漏未依法加重其刑，自有
    未洽。又公訴人雖於起訴書所犯法條欄漏載刑法第一百八十五條之三，然公訴人
    就該部分既未引用法條，自無變更起訴法條可言，原審認應予變更起訴法條，亦
    有未合。被告提起上訴認原審就其所犯服用酒類不能安全駕駛車輛罪部分量刑過
    重，雖無理由，惟原判決既有上述可議之處，即應由本院將就被告所犯服用酒類
    不能安全駕駛車輛罪及與之有裁判上一罪關係之過失傷害罪部分，以及定應執行
    刑部分均應予以撤銷改判。爰審酌被告此部分犯罪之所生之危害及其犯罪後之態
    度等一切情狀，量處有期徒刑四月。並定其應執行刑為有期徒刑一年，以示懲儆
    。又被告酒醉駕車並闖紅燈而肇事，致被害人受傷並逃逸，其惡性非輕，又未與
    被害人達成和解賠償損害，爰不予宣告緩刑，併此敘明。
三、據上論斷，應依刑事訴訟法第三百六十八條、第三百六十九條第一項前段、第三
    百六十四條、第二百九十九條第一項前段、刑法第一百八十五條之三、第二百八
    十四條第一項前段、第五十五條、第五十一條第五款、罰金罰鍰提高標準條例第
    一條前段，判決如主文。
本案經檢察官甲○○到庭執行職務。
中      華      民      國    八十九      年      二      月    十      日
                                  臺灣高等法院臺中分院刑事第七庭
                                        審判長法  官  劉  連  星
                                              法  官  江  錫  麟
                                              法  官  林  秋  華
右正本證明與原本無異。
刑法第一百八十五條之四部分得於十日內上訴，其餘部分不得上訴。
如不服本判決應於收受送達後十日內向本院提出上訴書狀，其未述上訴之理由者並
得於提起上訴後十日內向本院補提理由書（均須按他造當事人之人數附繕本）。
  書記官  阮  正  枝
中      華      民      國    八十九      年      二      月    十四    日
附錄法條：
刑法第一百八十五條之三：
  服用毒品、麻醉藥品、酒類或其他相類之物，不能安全駕駛動力交通工具而駕駛者
  ，處一年以下有期徒刑、拘役或三萬元以下罰金。
刑法第一百八十五條之四：
  駕駛動力交通工具肇事，致人死傷而逃逸者，處六月以上五年以下有期徒刑。
刑法第二百八十四條：
因過失傷害人者，處六月以下有期徒刑、拘役或五百元以下罰金。致重傷者，處一年
以下有期徒刑、拘役或五百元下罰金。
從事業務之人，因業務之過失傷害人者，處一年以下有期徒刑、拘役或一千元以下罰
金。致重傷者，處三年以下有期徒刑、拘役或二千元以下罰金。
                                                                        Ａ


司法院資訊處製作；財團法人民間司法改革基金會備份。
